【裁判字號】    88,簡上緝,3
【裁判日期】    890310
【裁判案由】    傷害
【裁判全文】
台灣台中地方法院刑事判決                          八十八年度簡上緝字第三號
    上  訴  人  台灣台中地方法院檢察署檢察官
    上  訴  人
    即  被  告  甲○○
右列上訴人等因被告傷害案件，不服本院八十七年度中簡字第八三六號，中華民國八
十七年四月二十一日第一審簡易判決（聲請簡易處刑案號：台灣台中地方法院檢察署
八十七年度偵字第四七一五號、移送併辦案號：八十七年度偵字第四八六七號）提起
上訴，本院管轄之第二審合議庭判決如左：
    主      文
原判決撤銷。
甲○○傷害人之身體，處有期徒刑伍月，如易科罰金，以參佰元折算壹日。扣案之鐵
條及鐵鎚各壹支，均沒收。
    事      實
一、甲○○於民國八十六年八月九日凌晨四時許，在台中市○○街一八二之四號生活
    家便利商店玩電動玩具，因故與服務生乙○○起糾葛，竟於同日上午七時許，持
    其所有之鐵條及鐵鎚各一支，進入該便利商店，朝乙○○之頭部及身體毆打。乙
    ○○見狀乃持球棒抵擋反擊，將甲○○手中之鐵條及鐵鎚擊落，並制伏甲○○於
    地上，惟乙○○已受有額頭瘀傷六×七公分、背部擦傷○‧五×○‧五公分、背
    部三處瘀傷○‧五×二公分、○‧五×一○公分、○‧五×一○公分、左肘部瘀
    傷八×一二公分、胸部擦傷一×一公分、胸部瘀傷二×二公分等傷害。嗣乙○○
    報警，並將甲○○所有供犯罪用之鐵條及鐵鎚各一支送警扣案。
二、案經被害人乙○○訴由台中市警察局第二分局報請台灣台中地方法院檢察署檢察
    官偵查聲請簡易判決處刑。
    理      由
一、被告甲○○於本院調查訊問時，固坦承於右揭時地持鐵條及鐵管毆打告訴人之事
    實，惟辯稱：其亦被告訴人毆打受傷，本件是互相打架所致，其因自衛才出手云
    云。惟查：右揭事實，業據告訴人乙○○指訴綦詳，並有診斷證明書一紙在卷可
    憑，復有鐵條及鐵鎚各一支扣案足資佐證。又被告持鐵條及鐵鎚進入便利商店後
    ，即朝告訴人身體毆擊，告訴人乃持球棒抵擋反擊，約三十秒後，被告為告訴人
    制伏在地等情，業經本院當庭勘驗案發時該商店監視器所拍得之錄影帶屬實，載
    明筆錄可稽，顯見本件爭端乃被告所蓄意挑起，告訴人僅係出於被動防衛，被告
    所辯核屬畏罪卸責及避重就輕之詞，不足採信。是本件之事證已臻明確，被告之
    犯行洵堪認定。
二、核被告所為，係犯刑法第二百七十七條第一項之傷害罪。原審予以論罪科刑，固
    非無見，惟扣案之鐵條及鐵鎚各一支，核屬被告所有供犯罪所用之物，原審未併
    予宣告沒收，已有不當。又被告僅因打電動玩具不順，即惱羞成怒，持鐵條及鐵
    鎚毆打告訴人之頭部及身體多處部位，手段兇殘，惡性重大，且尚未賠償告訴人
    之損害，上訴意旨指陳原審僅量處被告拘役五十日，恐有輕縱，尚非無據。被告
    上訴意旨指係互毆而自衛，且原審量刑過重，並無可取。惟原判決既有前揭可議
    之處，即無可維持，自應由本院予以撤銷改判。爰審酌被告僅因一時不快即持械
    傷人，犯罪之手段兇狠，告訴人所受之傷害非輕，被告迄未對告訴人為民事賠償
    ，被告之犯後態度不佳等一切情狀，量處如主文所示之刑，並諭知易科罰金之折
    算標準，以示懲儆。扣案之鐵條及鐵鎚各一支係被告所有供犯罪所用之物，應併
    依刑法第三十八條第一項第二款之規定，宣告沒收。
三、被告經合法傳喚，無正當之理由不到庭，爰不待其陳述，逕行判決。
四、據上論斷，應依刑事訴訟法第四百五十五條之一第一項、第三項、第三百六十九
    條第一項前段、第三百六十四條、第三百七十一條、第二百九十九條第一項前段
    ，刑法第二百七十七條第一項、第四十一條、第三十八條第一項第二款，罰金罰
    鍰提高標準條例第一條前段、第二條，判決如主文。
本案經檢察官謝錫和到庭執行職務。
中      華      民      國    八十九    年      三      月      十      日
                              台灣台中地方法院刑事第七庭
                                審判長  法  官
                                        法  官
                                        法  官
右正本證明與原本無異。
不得上訴。
中      華      民      國    八十九    年      三      月      十      日
                                        書記官
附錄本案論罪科刑法條：
刑法第二百七十七條：傷害人之身體或健康者，處三年以下有期徒刑、拘役、或一千
元以下罰金。


司法院資訊處製作；財團法人民間司法改革基金會備份。
